# 商誉减值与长投减值合并报表的会计处理

提问人：1123050994@ 时间：2020-03-14 08:05:33
请教陈版主
母公司个别报表层面根据商誉报告结果对长期股权投资计提了减值准备（该金额为商誉报告里商誉减值的金额），在合并报表层面没有对商誉计提减值。
请问陈老师，在合并报表的时候母公司个别报表长期股权投资计提的减值，是应该还原回去吗？例如：借：长期股权投资
贷：资产减值损失
贷年初未分配利润（以前年度也计提了减值准备）；
商誉减值在单独在合并报表：
借：资产减值损失
借：年初未分配利润
贷：商誉减值准备
请教陈老师，长期股权投资与商誉减值的合并报表正确的会计处理。

回答人：chenyiwei
个别报表层面的长期股权投资可收回金额与合并报表层面的商誉所属资产组可收回金额两者存在一定关联，但也有明显区别，这些区别可以类比于《瑞华研究 2010 ～ 2019 汇编》之“问题1-3-22（关于并购重组中对赌期结束减值测试中减值额如何计算的问题）”中所述的业绩对赌期末对标的资产的减值测试和日常合并报表层面商誉减值测试的区别。在具体操作方面，减值测试的单元、未来现金流量预测中现金流量的类型和所包含的项目，折现率的选择等都有差异。